臺灣板橋地方法院刑事判決　　　　　　 96年度簡上字第354號
上　訴　人　臺灣板橋地方法院檢察署檢察官
被　　　告　乙○○
上列上訴人因被告詐欺案件，不服本院中華民國九十六年三月十
九日九十六年度簡字第一三一一號所為之第一審判決（原聲請簡
易判決處刑案號：九十六年度偵字第一八六三號），提起上訴，
以及移送併案審理（臺灣板橋地方法院檢察署九十六年度偵字第
七八八一號），本院管轄第二審之合議庭判決如下：
    主    文
原判決撤銷。
乙○○幫助意圖為自己不法之所有，以恐嚇使人將本人之物交付
，處有期徒刑肆月，如易科罰金，以新臺幣壹仟元折算壹日。
    犯罪事實
一、乙○○雖預見將自己之金融機構帳戶之存摺、金融卡及提款
    卡提供他人使用可能幫助他人犯罪，竟仍不違背其本意，基
    於幫助他人從事財產犯罪之犯意，於民國九十五年七月二十
    日，在臺北市西門町「獅子林廣場」，將其所有在國泰世華
    商業銀行新泰分行所開立之存款帳戶0000000000
    00號、遠東國際商業銀行新莊富國分行之存款帳戶000
    00000000000號及新竹國際商業銀行新莊簡易刑
    分行之存款帳戶0000- 000000號之存摺、印章及
    提款卡，以新臺幣（下同）一萬五千元（上訴書誤載為五千
    元，應予更正）之代價，販賣予該姓名年籍不詳之成年男子
    。嗣該姓名年籍不詳之成年男子所屬之集團成員竟意圖為自
    己不法之所有，基於恐嚇取財之犯意，接續為下列犯行：
  (一)該成年男子於九十五年八月間，撥打電話予甲○○，表示有
    甲○○在網路即時通之自慰錄影內容，使甲○○心生畏懼，
    而於九十五年八月十六日，將十五萬元轉帳匯入戶名乙○○
    之國泰世華銀行新泰分行000000000000000
    之帳戶後，甲○○即報警處理。
  (二)該成年男子復於九十五年八月九日，撥打電話予丙○○，表
    示丙○○在網路即時通所作之裸體不雅動作已遭側錄，並稱
    如不匯款，將對其不利等語，致丙○○心生畏懼，而依該成
    年男子之指示，於九十五年八月九日，將九萬元轉帳匯入戶
    名乙○○之遠東國際商業銀行新莊富國分行0000000
    0000000之帳戶後，丙○○始報警處理。
二、案經甲○○訴由臺南市政府警察局第五分局報請臺灣臺南地
    方法院檢察署檢察官呈請臺灣高等法院檢察署檢察長令轉臺
    灣板橋地方法院檢察署檢察官偵查後聲請簡易判決處刑，以
    及移送併案審理。
    理    由
一、按被告以外之人於審判外之言詞或書面陳述，除法律有規定
    者外，不得作為證據；又被告以外之人於偵查中向檢察官所
    為之陳述，除顯有不可信之情況者外，得為證據，刑事訴訟
    法第一百五十九條第一項及第一百五十九條之一第二項分別
    定有明文。查證人即告訴人甲○○及丙○○於警詢中之指訴
    ，雖屬被告以外之人於本案審判外所為之言詞陳述，惟被告
    乙○○均未否認其證據能力，亦未於本院言詞辯論終結前聲
    明異議，本院審酌該證據核無違法取證或證明力顯然過低之
    情事，依各該陳述作成時之情況，並無顯不可信之情形，自
    得為證據，合先敘明。
二、上揭犯罪事實，業據被告乙○○於警詢、偵查及本院審理時
    坦承不諱，且經被害人甲○○、丙○○於警詢時指訴明確，
    並有被害人甲○○於九十五年八月十六日至國泰世華商業銀
    行成功分行之存款單、被害人丙○○於九十五年八月九日匯
    款之郵政跟行匯款申請書、被告乙○○於國泰世華商業銀行
    帳戶之開戶申請書、遠東國際商業銀行帳戶之開戶總約定書
    及存摺主檔查詢單、新竹國際商銀新莊簡易型分行帳戶之存
    款業務相關申請書、印鑑資料及開戶資料、財團法人金融聯
    合徵信中心通報案件紀錄資訊各一紙附卷可稽，足認被告前
    開不利於己之自白與事實相符。本案事證明確，被告犯行堪
    以認定，應依法論科。
三、核被告乙○○所為，係犯刑法第三十條第一項前段、第三百
    四十六條第一項之幫助恐嚇取財罪。被告幫助姓名年籍不詳
    之成年男子犯恐嚇取財罪，而該成年男子先後對被害人甲○○及丙○○恐嚇取財之行為，時間緊接，方法相同，顯係恐
    嚇取財之單一犯意接續為之，具有實質上一罪之接續犯。原
    審未敘及被告將其開立之遠東國際商業銀行新莊富國分行之
    存款帳戶00000000000000號之存摺、印章及
    提款卡交予姓名年籍不詳之成年男子用以恐嚇被害人丙○○
    匯入款項之犯行，惟此部分與聲請人聲請簡易判決處刑之犯
    罪事實，既有實質上一罪之接續犯關係，且經檢察官移送併
    案審理（臺灣板橋地方法院檢察署九十六年度偵字第七八八
    一號），基於審判不可分原則，本院自應併予審究。被告以
    幫助之意思，參與構成要件以外之行為，為幫助犯，爰依刑
    法第三十條第二項規定，依正犯之刑減輕之。
四、原審經過詳查認被告犯行明確，據以論罪科刑，固非無見，
    惟原審未及審酌被告除將其所有之國泰世華銀行新泰分行0
    00000000000號帳戶之存摺、印章及提款放出售
    予姓名年籍不詳之成年男子外，同時並將其所有之遠東國際
    商業銀行新莊富國分行之存款帳戶00000000000
    000號及新竹國際商業銀行新莊簡易刑分行之存款帳戶0
    000- 000000號之存摺、印章及提款卡，以一萬五
    千元之代價，出售予該姓名年籍不詳之成年男子，進而使該
    成年男子持被告所有之遠東國際商業銀行新莊富國分行之存
    款帳戶對被害人丙○○為恐嚇取財之犯行（即併案部分）尚
    有未洽。檢察官以原審未審酌犯罪事實欄(二)所示犯罪事實為
    由，執此指摘原判決未臻允當，為有理由，自應由本院予以
    撤銷改判。爰審酌被告尚無犯罪前科紀錄（有臺灣高等法院
    被告前案紀錄表一份在卷可稽），但其正值青壯，竟未思正
    職，貪圖私利，將存摺、印章與提款卡等物出售予他人使用
    ，俾其等得以從事恐嚇取財行為，助長恐嚇取財犯罪之風氣
    ，非但增加被害人尋求救濟及治安機關查緝犯罪之困難，亦
    使不法人士得以順利取得其恐嚇所得之財物，危害被害人財
    產安全及社會治安甚鉅，兼衡被害人損失金額、被告犯罪之
    動機及犯後坦承犯行之態度等一切情狀，量處如主文所示之
    刑，並諭知易科罰金之折算標準。
五、又被告提供犯罪集團使用之國泰世華商業銀行新泰分行所開
    立之存款帳戶000000000000號、遠東國際商業
    銀行新莊富國分行之存款帳戶0000000000000
    0號及新竹國際商業銀行新莊簡易刑分行之存款帳戶000
    0- 000000號之帳戶存摺、提款卡，雖屬被告所有，
    惟業經交付予不詳犯罪集團而未扣案，且無其他積極證據足
    認前開帳戶存摺、提款卡現尚存在，故不予宣告沒收，附此
    敘明。
據上論斷，應依刑事訴訟法第四百五十五條之一第一項、第三項
、第三百六十九條第一項前段、第三百六十四條、第二百九十九
條第一項前段，刑法第三百四十六條第一項、第三十條第二項、
第四十一條第一項前段，刑法施行法第一條之一，判決如主文。
本案經檢察官張瑞娟到庭執行職務。
中　　華　　民　　國　　96　　年　　7　　月　　5　　日
                  刑事第七庭審判長法　官  胡堅勤
                                  法　官　李君豪
                                  法　官　王瑜玲
上列正本證明與原本無異。
不得上訴。
                                  書記官  梁宜庭
中　　華　　民　　國　　96　　年　　7 　　月　　10　　日
附錄本案論罪科刑法條全文：
中華民國刑法第三百四十六條（單純恐嚇罪）
意圖為自己或第三人不法之所有，以恐嚇使人將本人或第三人之
物交付者，處六月以上五年以下有期徒刑，得併科一千元以下罰
金。
以前項方法得財產上不法之利益，或使第三人得之者，亦同。
前二項之未遂犯罰之。
